---
title: "Freqüències"
author: "Miquel Miró Nicolau"
date: "13/11/2020"
output: html_document
---

```{r setup, include=FALSE}
knitr::opts_chunk$set(echo = TRUE)
```

## Freqüències

Volem estudiar les freqüències en un dataset de vídeojocs.

### Llegir dades
Primerament llegirem les dades des del fitxer. Per fer-ho emprarem la funció ``read.csv``. Guardarem el resultat a la variable ``df.vg``

```{r}
df.vg = read.csv("vgsales.csv", header = TRUE, sep=",")
unique(df.vg$Platform)
```

Volem saber com són les dades per aquest motiu emprarem la funció summary.

```{r}
summary(df.vg)
```

Observam que les característiques n'hi ha de numèriques  i n'hi que no ho són. Les que no ho són s'anomen factors, d'elles podem cercar les freqüències absolutes. En aquest exemple ho farem de les plataformes.

```{r}
freq_abs = table(df.vg$Platform)
freq_abs
```
```{r}
freq_rel = prop.table(freq_abs)
as.vector(freq_rel) * 100
```
```{r}
labels(freq_rel)
```
```{r}
barplot(freq_rel)
```
```{r}
barplot(cumsum(as.vector(freq_rel)))
```

## Taules de probabilitat 2D

```{r}
taula_abs_2d = table(df.vg$Platform, df.vg$Genre)
taula_abs_2d
```

```{r}
prop.table(taula_abs_2d) * 100
```

