---
title: "Sessió 4"
author: "Miquel Miró Nicolau"
date: "6/11/2020"
output: html_document
---

# Sessió 4 - Markdown

En aquesta sessió llegirem i estudiarem l'ús de Markdown amb el dataset *iris*. Aquesta sessió forma part d'un curs de la **UIB**. Aquest dataset és el famós dataset den Anderson.

## Llegim les dades

En aquesta secció llegim les dades d'*iris*.

```{r}
data(iris)
summary(iris)
```

Espècie    | Número de mostres
---------- | -----------------
Setosa     | 50
Versicolor | 50
Virginica  | 50

## Mitjana de les plantes segons tipus

Volem saber la mitjana de l'amplada del sepal de les plantes setosas

```{r}
mean(iris[iris$Species == "setosa", ]$Sepal.Width)
```

***

Aqui volem saber la mitjana de l'amplada del sepal de les plantes *versicolor*

```{r}
mean(iris[iris$Species == "versicolor", ]$Sepal.Width)
```
Les mitjanes per espècie són les següents:

1. Amplada de la **setosa**: 3.428
2. Amplada de la **versicolor**: 2.77

### Maxims de les amplades

Ens interessa saber quín és el màxim segons el tipus de planta

```{r}
max(iris[iris$Species == "virginica", ]$Sepal.Width)
```

La mida màxima per les *virginica* és 3.8 

> Avui fa bon dia per les plantes

## Gràfic 

Farem un gràfic amb la mida del sepal de cada mostra

```{r}
plot(iris$Sepal.Width)
```
```{r}
a = 44

a *5
```

